臺灣新竹地方法院刑事判決
109年度訴字第335號
公  訴  人  臺灣新竹地方檢察署檢察官
被      告  賴世昌


選任辯護人  蘇顯讀律師
上列被告因搶奪等案件，經檢察官提起公訴（109 年度偵字第10
54號），被告就被訴事實為有罪之陳述，本院依簡式審判程序審
理，判決如下：
    主  文
賴世昌犯搶奪罪，處有期徒刑陸月，如易科罰金，以新臺幣壹仟
元折算壹日；又犯強制罪，處有期徒刑貳月，如易科罰金，以新
臺幣壹仟元折算壹日；又吐氣所含酒精濃度達每公升零點二五毫
克以上而駕駛動力交通工具，處有期徒刑參月，如易科罰金，以
新臺幣壹仟元折算壹日。應執行有期徒刑捌月，如易科罰金，以
新臺幣壹仟元折算壹日。
    事  實
一、賴世昌於民國109年1月10日凌晨1 時30分許，在新竹市北區
    經國路2段379巷「新竹之星」卡拉OK店內飲酒，復於同日凌
    晨3時至上午6時許，搭車至新竹市○區○○路0段00號6樓「
    晶帝國酒店」飲酒後，其吐氣所含酒精濃度已逾每公升0.25
    毫克以上，竟（一）意圖為自己不法之所有，基於搶奪之犯
    意，於同日上午7時27分許，在新竹市○區○○路0段00號前，
    見徐煜軒停放之車牌號碼000-0000號自用小客車鑰匙未拔且
    未熄火，趁徐煜軒不及防備之際，開啟車門進入駕駛座，並
    欲駛離該處，適徐煜軒到場拍打並緊抓車門予以攔阻，賴世
    昌明知徐煜軒手拉上開車輛車門，竟基於強制之犯意，駕車
    將徐煜軒拖行數公尺，以此強暴之方式妨害徐煜軒行使權利
    ，並致徐煜軒受有頭部外傷、顏面、右手指及左膝撕裂傷、
    軀幹及四肢挫傷擦傷等傷害，徐煜軒因傷痛鬆手，嗣賴世昌
    將該車輛駕離得逞（傷害部分業據徐煜軒撤回告訴）。 （
    二）賴世昌搶奪車牌號碼000-0000號自用小客車後，明知已
    經飲酒，仍駕駛該車輛上路，嗣於同日上午7時29分許，行
    經新竹市北區經國路2段與中正路口，不慎追撞同向前方停
    等紅燈之余俊瑋所駕駛車牌號碼000-0000號自用小客車（未
    致余俊瑋受傷，余俊瑋、徐煜軒提告毀損罪嫌部分，另經臺
    灣新竹地方檢察署檢察官為不起訴處分），經警據報到場處
    理，測得賴世昌吐氣所含酒精濃度達每公升0.81毫克，並扣
    得車牌號碼000-0000號自用小客車1輛、車鑰匙1串（已發還
    徐煜軒）而查獲上情。
二、案經徐煜軒訴由新竹市警察局第一分局報告臺灣新竹地方檢
    察署檢察官偵查起訴。
    理  由
一、本件原起訴意旨認被告就上開事實欄一（一）部分，係犯刑
    法第329條之準強盜罪，然業據公訴檢察官於本院審理時變
    更起訴法條為刑法第325條第1項搶奪罪、同法第304條強制
    罪及同法第277條第1項傷害罪（本院卷第171頁）。而變更
    後之上開各罪名認被告賴世昌所犯係死刑、無期徒刑或最輕
    本刑為3 年以上有期徒刑以外之罪，且非高等法院管轄第一
    審案件，被告於本院審理程序進行中，就被訴事實為有罪之
    陳述，經本院認合於刑事訴訟法第273條之1第1 項之規定，
    裁定進行簡式審判程序，合先敘明。
二、上開犯罪事實，業據被告坦白承認（見本院卷第169-173、1
    75-180頁），核與證人即告訴人徐煜軒、證人余俊瑋之證述
    相符（見偵查卷第11-12、13頁、本院卷第131-137頁），並
    有新竹市第一分局北門派出所109年1月10日員警偵查報告、
    告訴人徐煜軒受傷照片10張、國立臺灣大學醫學院附設醫院
    新竹分院診斷證明書、贓物認領保管單、北門派出所查訪報
    告表、員警查獲照片2張、監視錄影光碟畫面翻拍照片14張
    、酒精測定紀錄表、新竹市警察局舉發道路交通管理事件通
    知單影本、道路交通事故現場圖、道路交通事故調查報告表
    （一）（二）、車輛詳細資料報表、現場照片10張、事故現
    場及車損照片共23張等在卷可稽（見偵查卷第7、20-22、38
    、39、40、20、16-19、23、26、27、28-29、44-45、14-16
    、32-37頁），足見被告上開任意性自白核與事實相符，應
    堪採信。綜上，本件事證明確，應依法論罪科刑。
三、論罪科刑： 
（一）核被告就事實一（一）所為，係犯刑法第325條第1項之搶
      奪罪及同法第304條第1項之強制罪（起訴書原載被告所犯
      之法條，業經檢察官當庭並以109年度蒞字第5080號論告
      書更正罪名如上）；就事實一（二）係犯刑法第185條之3
      第1項第1款之駕駛動力交通工具而吐氣所含酒精濃度達每
      公升0.25毫克以上之公共危險罪。
（二）被告所犯上開3罪，犯意各別，行為互異，應予分論併罰
      。
（三）爰審酌被告前已因案受有2次緩刑之寬典，卻仍不知警惕
      守法，酒後未能約束自身行為，竟以上開方式搶奪告訴人
      之車輛，顯然欠缺尊重他人財產法益之觀念，危害社會秩
      序非輕，且導致告訴人受有上開傷害，所為實值非難；又
      其明知飲酒後駕駛動力交通工具上路為法律所禁止，竟仍
      不知警惕，於服用酒類，吐氣酒精濃度達每公升0.81毫克
      之情形下，仍貿然駕車上路，無視政府宣導酒後不開車，
      漠視法令，罔顧自己生命、身體及公眾往來之交通安全，
      並因而肇事，所為亦值譴責，惟念其犯後坦承犯行，且與
      告訴人達成和解，並給付告訴人新臺幣（下同)40萬元之
      賠償款項完畢，有和解契約書1件在卷可參，態度良好，
      兼衡告訴人所受傷勢、犯罪所生危害，暨被告自述高職肄
      業、未婚無子、職業為鐵工、月收入約2、3萬元、需扶養
      父母、患有糖尿病等一切情狀，分別量處如主文所示之刑
      ，並定應執行刑及易科罰金折算標準，以示懲儆。
四、沒收部分：
　　按犯罪所得，屬於犯罪行為人者，沒收之；又犯罪所得已實
    際合法發還被害人者，不予宣告沒收或追徵，刑法第38條之
    1第1項前段、第5 項分別定有明文。本件被告所搶奪之車牌
    號碼000-0000號自用小客車1輛、車鑰匙1串，均已發還告訴
    人，有贓物認領保管單1份在卷可參（見偵查卷第39頁），
    是被告犯罪所得已實際發還被害人，依前開規定自不予宣告
    沒收或追徵。
五、公訴意旨另以：被告就事實一（一）所為犯行，尚涉犯刑法
    第277條第1項之傷害罪等語。惟按告訴乃論之罪，告訴人於
    第一審辯論終結前得撤回告訴，又告訴經撤回者，應諭知不
    受理之判決，刑事訴訟法第238條第1項、第303條第3款分別
    定有明文。經查，公訴意旨認被告上開犯行尚涉犯刑法第27
    7條第1項之傷害罪嫌，依同法第287 條前段，須告訴乃論。
    茲因告訴人與被告達成和解，並於109年11月26日具狀向本
    院撤回對被告之告訴，有刑事撤回告訴狀1 份附卷可參（見
    本院卷第185 頁），揆諸前開法條之規定，本應為不受理之
    判決，惟因公訴意旨認被告所犯刑法第304條第1項之強制罪
    與同法第277條第1項之傷害罪，為想像競合犯之裁判上一罪
    關係，是撤回傷害告訴部分，不另為不受理之諭知，附此敘
    明。
據上論斷，依刑事訴訟法第273條之1第1項、第299條第1 項前段
，判決如主文。
本件經檢察官許大偉提起公訴，檢察官黃怡文、翁旭輝到庭執行
職務。
中　　華　　民　　國　　109 　年　　12　　月　　18　　日
                  刑事第一庭  法  官  魏瑞紅
以上正本證明與原本無異。
如不服本判決應於收受本判決後20日內向本院提出上訴書狀，上
訴書狀應敘述具體理由。上訴書狀未敘述上訴理由者，應於上訴
期間屆滿後20日內補提理由書狀於本院(均須按他造當事人之人
數附繕本 )「切勿逕送上級法院」。 
中　　華　　民　　國　　109 　年　　12　　月　　21　　日
                              書記官 李佳穎
附錄本件論罪科刑法條： 
刑法第185 條之3 第1 項第1 款
駕駛動力交通工具而有下列情形之一者，處二年以下有期徒刑，
得併科二十萬元以下罰金：
一、吐氣所含酒精濃度達每公升零點二五毫克或血液中酒精濃度
    達百分之零點零五以上。 
刑法第304條第1項
以強暴、脅迫使人行無義務之事或妨害人行使權利者，處三年以
下有期徒刑、拘役或九千元以下罰金。
刑法第325條第1項
(普通搶奪罪)意圖為自己或第三人不法之所有，而搶奪他人之動
產者，處六月以上五年以下有期徒刑。